Config:
  hfst:
    Gen: ../../../src/generator-gt-norm.hfst
    Morph: ../../../src/analyser-gt-norm.hfst
  xerox:
    Gen: ../../../src/generator-gt-norm.xfst
    Morph: ../../../src/analyser-gt-norm.xfst
    App: lookup

Tests:

  Verb - kúnid - ENGLISH : # CLASS_ID_STEM_1

     kúnid+V+SG+IMPV: kúnid
     kúnid+V+INTERR+SIMP+PRES: kúnid
     kúnid+V+INTERR+PAST: kúnidaa
     kúnid+V+INDIR+PAST: kúnidaan
     kúnid+V+REL: kúnids
     kúnid+V+REL+EVID: kúnidaas
     kúnid+V+PAST+NONFACT: kúnidaa.ang
     kúnid+V+INTERR+FUT+LONG: kúnidäsaa
     kúnid+V+INTERR+FUT+SHORT: kúnidäs
     kúnid+V+SIMP+FUT: kúnidäsaang
     kúnid+V+IMM+FUT: kúnidäsga
     kúnid+V+REL+FUT: kúnidäsaas
     kúnid+V+FUT+NONFACT: kúnidäsaa.ang
     kúnid+V+BIAS+IMM+PRES: kúnid'uuj
     kúnid+V+BIAS+SIMP+PRES: kúnid'uujang
     kúnid+V+RES: kúnidäsaa'uujang
     kúnid+V+BIAS+INTERR+PRES: kúnid'us
     kúnid+V+BIAS+INTERR+PAST: kúnid'ujaa
     kúnid+V+BIAS+INTERR+PAST+HAB: kúnid'uujaangaa
     kúnid+V+BIAS+INTERR+FUT: kúnidäsaa'us
     kúnid+V+CERT+FUT: kúnidäsaa'ahlans
     kúnid+V+FUT+RFLX+INTERR: kúnidäseehl
     kúnid+V+PL+IMPV: kúnid'uu
     kúnid+V+3PL+IMM+PRES: kúnid'waa
     kúnid+V+3PL+INTERR+SIMP+PRES: kúnid'waa
     kúnid+V+3PL+SIMP+PRES: kúnid'waang
     kúnid+V+3PL+DIR+PAST: kúnid'wägan
     kúnid+V+3PL+INTERR+PAST: kúnid'aawaa
     kúnid+V+3PL+INDIR+PAST: kúnid'aawaan
     kúnid+V+3PL+REL: kúnid'waas
     kúnid+V+3PL+REL+EVID: kúnid'aawaas
     kúnid+V+3PL+NONFACT: kúnid'waa.ang
     kúnid+V+3PL+PAST+NONFACT: kúnid'aawaa.ang
     kúnid+V+3PL+DIR+PAST+HAB: kúnid'wägiinii
     kúnid+V+3PL+INTERR+PAST+HAB: kúnid'wägaangaa
     kúnid+V+3PL+INDIR+PAST+HAB: kúnid'wägaangaan
     kúnid+V+3PL+INTERR+FUT+LONG: kúnid'waaäsaa
     kúnid+V+3PL+INTERR+FUT+SHORT: kúnid'waaäs
     kúnid+V+3PL+SIMP+FUT: kúnid'waaäsaang
     kúnid+V+3PL+IMM+FUT: kúnid'waaäsga
     kúnid+V+3PL+REL+FUT: kúnid'waaäsaas
     kúnid+V+3PL+FUT+NONFACT: kúnid'waaäsaa.ang
     kúnid+V+3PL+INTERR+NEAR+FUT: kúnid'waa.ang k̲asa'áa
     kúnid+V+3PL+NEAR+FUT: kúnid'waa.ang k̲asa'áang
     kúnid+V+3PL+INTERR+VNEAR+FUT: kúnid'waa.ang k̲asaasdláa
     kúnid+V+3PL+VNEAR+FUT: kúnid'waa.ang k̲asaasdláang
     kúnid+V+3PL+BIAS+IMM+PRES: kúnid'waa'uuj
     kúnid+V+3PL+BIAS+SIMP+PRES: kúnid'waa'uujang
     kúnid+V+3PL+RES: kúnid'waaäsaa'uujang
     kúnid+V+3PL+BIAS+INTERR+PRES: kúnid'waa'us
     kúnid+V+3PL+BIAS+INTERR+PAST: kúnid'waa'ujaa
     kúnid+V+3PL+BIAS+INTERR+PAST+HAB: kúnid'waa'uujaangaa
     kúnid+V+3PL+BIAS+INTERR+FUT: kúnid'waaäsaa'us
     kúnid+V+3PL+CERT+PRES: kúnid'waa'ahlanggang
     kúnid+V+3PL+CERT+PAST: kúnid'waa'ahlanggan
     kúnid+V+3PL+CERT+PAST+HAB: kúnid'waa'ahlanggiinii
     kúnid+V+3PL+CERT+FUT: kúnid'waaäsaa'ahlans
     kúnid+V+3PL+CERT+REL: kúnid'waa'ahlans
     kúnid+V+3PL+INTS+PAST: kúnid'aawaa'ahlang
     kúnid+V+3PL+CONT: kúnid'aawaa'ahlanggaa
     kúnid+V+3PL+CTFACT+PRES: kúnid'aawaa'ahlanggang
     kúnid+V+3PL+RFLX: kúnid'waa'ahl
     kúnid+V+3PL+FUT+RFLX+INTERR: kúnid'waaäseehl
     kúnid+V+NEG+SG+IMPV: kúnid'ang
     kúnid+V+NEG+IMM+PRES: kúnid'angga
     kúnid+V+NEG+INTERR+SIMP+PRES: kúnid'ang
     kúnid+V+NEG+SIMP+PRES: kúnid'anggang
     kúnid+V+NEG+DIR+PAST: kúnid'anggan
     kúnid+V+NEG+INTERR+PAST: kúnid'aangaa
     kúnid+V+NEG+INDIR+PAST: kúnid'aangaan
     kúnid+V+NEG+REL: kúnid'ans
     kúnid+V+NEG+REL+EVID: kúnid'aangaas
     kúnid+V+NEG+NONFACT: kúnid'angang
     kúnid+V+NEG+PAST+NONFACT: kúnid'aangaa.ang
     kúnid+V+NEG+INTERR+PRES+HAB: kúnid'anggang
     kúnid+V+NEG+DIR+PAST+HAB: kúnid'anggiinii
     kúnid+V+NEG+INTERR+PAST+HAB: kúnid'anggaangaa
     kúnid+V+NEG+INDIR+PAST+HAB: kúnid'anggaangaan
     kúnid+V+NEG+INTERR+FUT+LONG: kúnid'angäsaa
     kúnid+V+NEG+INTERR+FUT+SHORT: kúnid'angäs
     kúnid+V+NEG+SIMP+FUT: kúnid'angäsaang
     kúnid+V+NEG+IMM+FUT: kúnid'angäsga
     kúnid+V+NEG+REL+FUT: kúnid'angäsaas
     kúnid+V+NEG+FUT+NONFACT: kúnid'angäsaa.ang
     kúnid+V+NEG+BIAS+IMM+PRES: kúnid'ang'uuj
     kúnid+V+NEG+BIAS+SIMP+PRES: kúnid'ang'uujang
     kúnid+V+NEG+RES: kúnid'angäsaa'uujang
     kúnid+V+NEG+BIAS+INTERR+PRES: kúnid'ang'us
     kúnid+V+NEG+BIAS+INTERR+PAST: kúnid'ang'ujaa
     kúnid+V+NEG+BIAS+INTERR+PAST+HAB: kúnid'ang'uujaangaa
     kúnid+V+NEG+BIAS+INTERR+FUT: kúnid'angäsaa'us
     kúnid+V+NEG+CERT+PRES: kúnid'aang'ahlanggang
     kúnid+V+NEG+CERT+PAST: kúnid'aang'ahlanggan
     kúnid+V+NEG+CERT+PAST+HAB: kúnid'aang'ahlanggiinii
     kúnid+V+NEG+CERT+FUT: kúnid'angäsaa'ahlans
     kúnid+V+NEG+CERT+REL: kúnid'aang'ahlans
     kúnid+V+NEG+INTS+PAST: kúnid'aangaa'ahlang
     kúnid+V+NEG+CONT: kúnid'aangaa'ahlanggaa
     kúnid+V+NEG+CTFACT+PRES: kúnid'aangaa'ahlanggang
     kúnid+V+NEG+RFLX: kúnid'aang'ahl
     kúnid+V+NEG+FUT+RFLX+INTERR: kúnid'angäseehl
     kúnid+V+NEG+PL+IMPV: kúnid'ang'uu
     kúnid+V+NEG+3PL+IMM+PRES: kúnid'ang'waa
     kúnid+V+NEG+3PL+INTERR+SIMP+PRES: kúnid'ang'waa
     kúnid+V+NEG+3PL+SIMP+PRES: kúnid'ang'waang
     kúnid+V+NEG+3PL+DIR+PAST: kúnid'ang'wägan
     kúnid+V+NEG+3PL+INTERR+PAST: kúnid'ang'aawaa
     kúnid+V+NEG+3PL+INDIR+PAST: kúnid'ang'aawaan
     kúnid+V+NEG+3PL+REL: kúnid'ang'waas
     kúnid+V+NEG+3PL+REL+EVID: kúnid'ang'aawaas
     kúnid+V+NEG+3PL+NONFACT: kúnid'ang'waa.ang
     kúnid+V+NEG+3PL+PAST+NONFACT: kúnid'ang'aawaa.ang
     kúnid+V+NEG+3PL+DIR+PAST+HAB: kúnid'ang'wägiinii
     kúnid+V+NEG+3PL+INTERR+PAST+HAB: kúnid'ang'wägaangaa
     kúnid+V+NEG+3PL+INDIR+PAST+HAB: kúnid'ang'wägaangaan
     kúnid+V+NEG+3PL+INTERR+FUT+LONG: kúnid'ang'waaäsaa
     kúnid+V+NEG+3PL+INTERR+FUT+SHORT: kúnid'ang'waaäs
     kúnid+V+NEG+3PL+SIMP+FUT: kúnid'ang'waaäsaang
     kúnid+V+NEG+3PL+IMM+FUT: kúnid'ang'waaäsga
     kúnid+V+NEG+3PL+REL+FUT: kúnid'ang'waaäsaas
     kúnid+V+NEG+3PL+FUT+NONFACT: kúnid'ang'waaäsaa.ang
     kúnid+V+NEG+3PL+INTERR+NEAR+FUT: kúnid'waa.ang k̲asaa'áng
     kúnid+V+NEG+3PL+NEAR+FUT: kúnid'waa.ang k̲asaa'ánggang
     kúnid+V+NEG+3PL+INTERR+VNEAR+FUT: kúnid'waa.ang k̲asaasdlä'áng
     kúnid+V+NEG+3PL+VNEAR+FUT: kúnid'waa.ang k̲asaasdlä'ánggang
     kúnid+V+NEG+3PL+BIAS+IMM+PRES: kúnid'ang'waa'uuj
     kúnid+V+NEG+3PL+BIAS+SIMP+PRES: kúnid'ang'waa'uujang
     kúnid+V+NEG+3PL+RES: kúnid'ang'waaäsaa'uujang
     kúnid+V+NEG+3PL+BIAS+INTERR+PRES: kúnid'ang'waa'us
     kúnid+V+NEG+3PL+BIAS+INTERR+PAST: kúnid'ang'waa'ujaa
     kúnid+V+NEG+3PL+BIAS+INTERR+PAST+HAB: kúnid'ang'waa'uujaangaa
     kúnid+V+NEG+3PL+BIAS+INTERR+FUT: kúnid'ang'waaäsaa'us
     kúnid+V+NEG+3PL+CERT+PRES: kúnid'ang'waa'ahlanggang
     kúnid+V+NEG+3PL+CERT+PAST: kúnid'ang'waa'ahlanggan
     kúnid+V+NEG+3PL+CERT+PAST+HAB: kúnid'ang'waa'ahlanggiinii
     kúnid+V+NEG+3PL+CERT+FUT: kúnid'ang'waaäsaa'ahlans
     kúnid+V+NEG+3PL+CERT+REL: kúnid'ang'waa'ahlans
     kúnid+V+NEG+3PL+INTS+PAST: kúnid'ang'aawaa'ahlang
     kúnid+V+NEG+3PL+CONT: kúnid'ang'aawaa'ahlanggaa
     kúnid+V+NEG+3PL+CTFACT+PRES: kúnid'ang'aawaa'ahlanggang
     kúnid+V+NEG+3PL+RFLX: kúnid'ang'waa'ahl
     kúnid+V+NEG+3PL+FUT+RFLX+INTERR: kúnid'ang'waaäseehl

